# 新租赁准则下的租赁变更

提问人：zl10552303 时间：2022-06-01 13:43:52
陈版您好，请教个问题，一个IPO企业，母公司与第三方签订租赁合同（合同期限2019-2023），租赁厂房，实际为其分公司生产使用， 2021 年 6 月由于特殊原因之前的母公司注销，分公司名称工商变更为母公司，重新注册新的分公司。由于 6 月份分公司转为母公司，当年租赁是否可以将1-6月作为短期租赁，在 7 月之后在新的分公司计入使用权资产，还是必须全年都要做为使用权资产，1-6月在母公司中做使用权资产， 2021 你那 6 月末做处置（分录如何做？）

回答人：chenyiwei
这只是承租人法律主体的变更，但会计主体仍然是延续的，因此会计处理仍然是延续的，包括由新注册的母公司承接原母公司的账套。